最高法院刑事裁定                                  八十七年度台抗字第一五號
    抗  告  人  甲○○
                乙○○
右抗告人等因走私案件，不服台灣高等法院中華民國八十六年十一月十一日駁回聲請
再審之裁定（八十六年度聲再字第七一九號），提起抗告，本院裁定如左：
    主  文
抗告駁回。
    理  由
本件抗告人甲○○、乙○○聲請再審意旨略以，原確定判決（台灣高等法院八十五年
度上訴字第四四五一號刑事判決）論處其二人共同運送走私物品罪刑，無非以認定抗
告人二人與綽號「阿狗」之人基於共同之犯意聯絡，受「阿狗」之僱用，分別駕駛小
貨車自台北縣貢寮鄉載運未貼專賣憑證之走私洋菸至台北縣樹林鎮。其中甲○○載運
十八箱，乙○○載運十箱。事後經警查獲等情為據。但抗告人甲○○、乙○○二人係
各自就載運部分與「阿狗」成立共同正犯，甲○○、乙○○二人間則無橫向犯意聯絡
、行為分擔可言，無成立共同正犯之餘地，自不應就載運全部走私洋菸二十八箱之行
為負責。原確定判決竟認定抗告人二人為共同正犯，就載運二十八箱走私洋菸之行為
負全部責任，關於共犯之認定有錯誤。此係事後發見確實之新證據，足認抗告人應受
無罪、免訴或輕於原判決所認罪名之判決，爰依刑事訴訟法第四百二十條第一項第六
款聲請再審云云。
原審則以，按有罪判決確定後，因發見確實之新證據，足認受有罪判決之人應受無罪
、免訴、免刑或輕於原判決所認罪名之判決者，為受判決人利益，得聲請再審，刑事
訴訟法第四百二十條第一項第六款固有明文。但所謂發見之新證據，係指該項證據，
事實審法院於判決前因未經發見，不及調查斟酌，至其後始行發見者而言。經核前開
確定判決，事實欄已載明甲○○以新台幣（下同）六千元之代價，乙○○以四千元之
代價受「阿狗」之僱用。由甲○○駕駛ＩＡ－四二九七小貨車運送約十八箱未貼專賣
憑證之走私洋菸，乙○○則駕駛ＲＺ－七六三一號小客車運送約十箱，自台北縣貢寮
鄉澳底海邊某處運送至台北縣樹林鎮交予鍾三良等情。並於理由內明甲○○、乙○
○二人自白之情節，顯然早已發覺甲○○、乙○○二人係以六千元、四千元之代價，
受「阿狗」僱用，各自載運十八箱、十箱走私洋菸之證據，且已加以斟酌，並無聲請
再審意旨所主張之「事後發見」可言，即無發見確實新證據之情事。至於甲○○、乙
○○二人間，有無犯意聯絡，應否成立共同正犯，此乃證據取捨及法規適用之問題，
如認原確定判決有法規適用不當之情形，亦非再審程序所得救濟。因認抗告人等再審
之聲請為無理由，予以裁定駁回。經核於法尚無違誤。本件抗告意旨，仍執陳詞，就
原確定判決認定抗告人二人為共同正犯一節任意爭論，認原確定裁定違法等情，為無
理由，應予駁回。
據上論結，應依刑事訴訟法第四百十二條，裁定如主文。
中      華      民      國    八十七    年      一      月    二十二    日
                              最高法院刑事第十庭
                                  審判長法官  吳  雄  銘
                                        法官  池  啟  明
                                        法官  陳  宗  鎮
                                        法官  石  木  欽
                                        法官  吳  火  川
      右正本證明與原本無異
                                              書  記  官
中      華      民      國    八十七    年      二      月      三      日
